【裁判字號】    98,易,1550
【裁判日期】    990809
【裁判案由】    恐嚇取財等
【裁判全文】
臺灣臺南地方法院刑事判決              98年度易字第1550號
公  訴  人  臺灣臺南地方法院檢察署檢察官
被      告  辰○○
上列被告因恐嚇取財等案件，經檢察官提起公訴（98年度偵字第
10642號、98年度偵字第13100號、98年度偵字第13661號、98年
度偵字第14147號、98年度偵字第15168號）後，被告於準備程序
中，就被訴事實均為有罪之陳述，經本院裁定改依簡式審判程序
審理，判決如下：
    主  文
辰○○幫助犯共同恐嚇取財罪，共參罪，各處有期徒刑參月，如
易科罰金，均以新臺幣壹仟元折算壹日。應執行有期徒刑陸月，
如易科罰金，以新臺幣壹仟元折算壹日。
    事實及理由
一、辰○○能預見一般人取得他人金融機構帳戶，常與財產犯罪
    之需要密切相關，且取得他人存摺之目的在於取得贓款及掩
    飾犯行不易遭人追查，仍以縱若有人持以犯罪亦不違反其本
    意，基於幫助犯罪集團向實施財產犯罪之犯意，先後於民國
    98年2月間、5月間、6月21日前某日，介紹乙○○、寅○○
    （均已審結）、林欣慧（檢察官偵查中），出售乙○○所開
    設臺南歸仁郵局（以下簡稱為歸仁郵局）帳號000000000000
    0號帳戶，寅○○所開設玉山銀行佳里分行（以下簡稱為玉
    山銀行）帳號0000000000000號、第一銀行佳里分行（以下
    簡稱為第一銀行）帳號00000000000號帳戶，林欣慧所開設
    臺南學甲郵局（以下簡稱為學甲郵局）帳號00000000000000
    號帳戶之存摺、提款卡與密碼予癸○○（已審結）。嗣癸○
    ○取得後，即作為收受其與卯○○、巳○○（均另行審結）
    共同竊車勒贖以收受被害人匯款之用，而有如附表所示之被
    害人，於渠等所有之汽車遭卯○○、巳○○、癸○○等竊取
    並接獲恐嚇電話後，依指示而匯款如附表所示金額至前開帳
    戶內。
二、本件被告辰○○所犯為死刑、無期徒刑或最輕本刑為3年以
    上有期徒刑以外之罪，其於準備程序中就被訴事實為有罪之
    陳述，經法官告知簡式審判程序之旨，並聽取公訴人之意見
    後，爰依刑事訴訟法第273條之1第1項規定，裁定由受命法
    官獨任進行簡式審判程序；又本案之證據調查，依刑事訴訟
    法第273條之2規定，不受同法第159條第1項、第161條之2、
    第161條之3、第163條之1及第164條至第170條規定之限制，
    均合先敘明。
三、證據名稱：
  (一)被害人甲○○、子○○、庚○○、辛○○、丁○○、午○○
    、壬○○、丑○○、己○○、丙○○、申○○、羅志遠所為
    指訴。
  (二)同案被告癸○○、寅○○、乙○○於警訊、偵訊中供述。
  (三)附表所示被害人之匯款資料。
  (四)同案被告寅○○、乙○○、林欣慧之前開帳戶往來交易明細
    。
  (五)被告辰○○所持用0000000000號行動電話之通訊監察譯文。
  (六)被告於本院審理時自白。
五、按刑法上之幫助犯，係對於犯罪與正犯有共同之認識，而以
    幫助之意思，對於正犯資以助力，而未參與實施犯罪之行為
    者而言。是以，如未參與實施犯罪構成要件之行為，且係出
    於幫助之意思提供助力，即屬幫助犯，而非共同正犯。核本
    件被告辰○○基於幫助之犯意，居間介紹乙○○、寅○○、
    林欣慧提供其所有之前揭金融機構帳戶之存摺、提款卡及密
    碼等資料，交予癸○○作為收受遭恐嚇者匯款之帳戶，所為
    均係犯刑法第30條第1項、第346條第1項之幫助恐嚇取財罪
    。而卯○○、癸○○、巳○○間，就恐嚇如附表所示被害人
    之犯行，有犯意之聯絡與行為分擔，均為共同正犯。又被告
    辰○○以居間介紹提供帳戶之幫助行為，致卯○○、癸○○
    、巳○○等犯如附表所示之罪，因而觸犯數罪名，應依想像
    競合犯規定論以一罪。再被告辰○○先後三度介紹提供人頭
    帳戶，行為個別、犯意不同，應予分論併罰。
六、依刑事訴訟法第273條之1第1項、第299條第1項前段，刑法
    第28條、第30條、第346條第1項、第55條、第41條第1項前
    段、第51條第5款，刑法施行法第1條之1，判決如主文。
七、如不服本判決，應於判決送達後10日內，向本院提出上訴狀
    。
本案經檢察官戊○○到庭執行職務。
中    華    民    國    99    年    8     月    9     日
                  刑事第六庭    法  官  吳坤芳
 附表
┌──┬───┬─────┬─────┬────┬────────┐
│編號│被害人│遭竊車輛  │遭恐嚇時間│匯款金額│匯款帳號        │
├──┼───┼─────┼─────┼────┼────────┤
│ 1  │甲○○│2206-TL號 │98年4月27 │27,000元│乙○○          │
│    │      │自用小貨車│日下午2時 │        │臺南歸仁郵局    │
│    │      │          │許        │        │0000000-0000000 │
│    │      │          │          │        │號帳戶          │
├──┼───┼─────┼─────┼────┼────────┤
│ 2  │子○○│4002-UK號 │98年5月18 │12,000元│寅○○          │
│    │      │自用小貨車│日上午10時│        │玉山銀行佳里分行│
│    │      │          │許        │        │0000000000000號 │
│    │      │          │          │        │帳戶            │
├──┼───┼─────┼─────┼────┼────────┤
│ 3  │庚○○│6072-JY號 │98年5月17 │25,000元│寅○○          │
│    │      │自用小貨車│日下午5時 │        │玉山銀行佳里分行│
│    │      │          │許        │        │0000000000000號 │
│    │      │          │          │        │帳戶            │
├──┼───┼─────┼─────┼────┼────────┤
│ 4  │辛○○│6728-TL號 │98年5月20 │12,000元│寅○○          │
│    │      │自用小貨車│日上午11時│        │玉山銀行佳里分行│
│    │      │          │許        │        │0000000000000號 │
│    │      │          │          │        │帳戶            │
├──┼───┼─────┼─────┼────┼────────┤
│ 5  │丁○○│4058-GE號 │98年5月20 │未匯款即│寅○○          │
│    │      │自用小貨車│日上午9時 │尋獲車輛│玉山銀行佳里分行│
│    │      │          │許        │        │0000000000000號 │
│    │      │          │          │        │帳戶            │
├──┼───┼─────┼─────┼────┼────────┤
│ 6  │午○○│4832-GF號 │98年5月21 │25,000元│寅○○          │
│    │      │自用小貨車│日下午1時 │        │玉山銀行佳里分行│
│    │      │          │許        │        │0000000000000號 │
│    │      │          │          │        │帳戶            │
├──┼───┼─────┼─────┼────┼────────┤
│ 7  │壬○○│9473-DB號 │98年5月26 │25,000元│寅○○          │
│    │      │自用小貨車│日下午3時 │        │玉山銀行佳里分行│
│    │      │          │許        │        │0000000000000號 │
│    │      │          │          │        │帳戶            │
├──┼───┼─────┼─────┼────┼────────┤
│ 8  │丑○○│2E-0133號 │98年5月31 │35,000元│寅○○          │
│    │      │自用小貨車│日下午1時 │        │玉山銀行佳里分行│
│    │      │          │許        │        │0000000000000號 │
│    │      │          │          │        │帳戶            │
├──┼───┼─────┼─────┼────┼────────┤
│ 9  │己○○│9330-GP號 │98年6月1日│25,000元│寅○○          │
│    │      │自用小貨車│下午2、3時│        │玉山銀行佳里分行│
│    │      │          │許        │        │0000000000000號 │
│    │      │          │          │        │帳戶            │
├──┼───┼─────┼─────┼────┼────────┤
│ 10 │丙○○│3071-NR號 │98年6月8日│35,000元│寅○○          │
│    │      │自用小貨車│上午10 時 │        │第一銀行佳里分行│
│    │      │          │許        │        │00000000000號帳 │
│    │      │          │          │        │戶              │
├──┼───┼─────┼─────┼────┼────────┤
│ 11 │申○○│1770-WQ號 │98年6月6日│未匯款即│寅○○          │
│    │      │自用小貨車│上午8時許 │尋獲    │玉山銀行佳里分行│
│    │      │          │          │        │00000000000號帳 │
│    │      │          │          │        │戶              │
├──┼───┼─────┼─────┼────┼────────┤
│ 12 │未○○│2936-EP號 │98年6月21 │30,000元│林欣慧          │
│    │      │自用小貨車│日中午12時│        │臺南學甲郵局    │
│    │      │          │許        │        │0000000-0000000 │
│    │      │          │          │        │號帳戶          │
└──┴───┴─────┴─────┴────┴────────┘
以上正本證明與原本無異
如不服本判決應於收受本判後10日內向本院提出上訴書狀，並應
敘述具體理由。其未敘述上訴理由者，應於上訴期間屆滿後20日
內向本院補提理由書狀（均須按他造當事人之人數附繕本）「切
勿逕送上級法院」。
                                書記官  程伊妝
中    華    民    國    99    年    8     月    9     日
附錄本案論罪科刑法條：
中華民國刑法第346條
（恐嚇取財得利罪）
意圖為自己或第三人不法之所有，以恐嚇使人將本人或第三人之
物交付者，處六月以上五年以下有期徒刑，得併科一千元以下罰
金。

司法院資訊處製作；財團法人民間司法改革基金會備份。
